臺灣新北地方法院民事判決
110年度訴字第1421號
原      告  洪三雅  
訴訟代理人  丁聖哲律師                    
被      告  黃秀蘭  
訴訟代理人  陳以虹律師
被      告  楊國平  


上列當事人間請求損害賠償事件，經本院於民國111年3月3日言
詞辯論終結，判決如下：
    主  文
原告之訴及假執行之聲請均駁回。
訴訟費用由原告負擔。
    事實及理由
一、原告起訴主張：
  ㈠原告與被告甲○○於民國82年8月14日結婚，並育有2子，雙方
    經歷長久交往與婚姻，原告於婚後在外工作，月收入約新臺
    幣（下同）6萬元，基於信任與愛護被告甲○○，均全數交由
    被告甲○○管控，而原告生活費只能依靠另行打零工賺取。被
    告甲○○有更換新手機之習慣，故將舊手機（下稱系爭手機）
    給原告當作備用手機，原告於109年9月間適逢需要系爭手機
    使用，無意間發現被告甲○○與被告乙○○自102年起為不正常
    交往，有超出友誼、煽情之LINE對話可佐證，被告甲○○竟將
    原告之信任視如敝屣，被告間煽情對話如下：「（被告乙○○
    ：）我要做愛。（被告甲○○：）找個洋妞說去，我快起肖，
    別再跟我哈啦！（被告乙○○：）出來爽一下。愛愛喔。（被
    告甲○○：）可以帶我出去兜風，車資我出，你回台了嗎？…
    是要，還是不要。…（被告乙○○：）NO，若是我們單獨外出
    ，一定會上床。…我愛你。（被告甲○○：）有影才說，是對
    大家的口頭禪，我知影。…你到處都有姦情，我怕被追殺，
    記得戴套。…」嗣原告後續又發現系爭手機存有GOOGLE MAP
    之歷史紀錄。疑似被告頻繁出入多處汽車旅館之紀錄，依一
    般社會通念及經驗法則，並輔以被告之LINE對話紀錄、系爭
    手機GOOGLE MAP出入汽車旅館的歷史紀錄，可知被告間關係
    已超出友誼，並多次發生性行為，致原告悲痛萬分。原告回
    想每月將自己辛苦賺取薪資全數交由被告甲○○管控時，被告
    甲○○卻將收取原告之薪資全數花在被告乙○○身上以及支付汽
    車旅館費用。當被告甲○○向原告表示錢不夠家中花用時，原
    告皆不疑有他，直接將額外打工賺取費用拿給被告甲○○使用
    ，且因疼惜被告甲○○，每年均花費數萬元購買出國行程，讓
    被告甲○○可至國外遊玩，故原告得知被告間通姦情事，著實
    令原告傷心憤慨痛苦不已。被告乙○○明知被告甲○○與原告有
    婚姻關係，仍與被告甲○○如前述超越一般朋友之親密互動行
    為，顯已侵害原告基於婚姻關係而享有之配偶身分法益，且
    被告間之親密行為非一時或一次性之舉止，核其情節應屬重
    大，而構成侵權行為。爰依民法第184條第1項、第185條第1
    項前段、第195條第1項、第3項規定請求被告連帶賠償精神
    慰撫金60萬元等語。
　㈡並聲明：⒈被告應連帶給付原告60萬元，及自起訴狀繕本送達
    翌日起至清償日止，按週年利率5%計算之利息。⒉願供擔保
    ，請准宣告假執行。
二、被告則以：
  ㈠被告乙○○部分：
    被告間LINE對話為平常朋友間隨意沒有目的之任意對話，皆
    為三三兩兩、無厘頭之雜亂對話，無法成為一段故事，對話
    狀況皆為短暫3、5分鐘，對話頻率稀少，且顯有鍵盤任意擊
    之無意義的注音符號和英文數字，聊天內容沒有任何結論，
    沒有約定時間、地點之結論。被告間對話沒有交集，何來認
    定超出友誼感情並且發生多次性行為。法律對於朋友之間戲
    謔之對話，應無從評價其有侵害配偶權，更無法歸咎於損害
    原告之工作與生活。又原告提出被告間LINE對話紀錄係在10
    2年間，與系爭手機GOOGLE MAP地圖資訊日期為109年3月15
    日、6月1日、8月16日之日期差異7年，原告將不同日期事件
    合併為同一事件討論乃魚目混珠，且GOOGLE MAP地圖資訊沒
    有顯示使用者為被告甲○○，被告2人實際約有8年未見面，沒
    有見面哪來之接觸，原告提出之證據無法證明被告間有親密
    互動之侵害原告配偶權之事實，原告之請求為無理由等語，
    資為抗辯。
  ㈡被告甲○○部分：
    被告係於職場相識，然被告甲○○潔身自愛，謹守與原告間婚
    姻忠誠義務，依原告提出被告間LINE對話紀錄可見被告甲○○
    至少6次拒絕被告乙○○之不當邀約，從未單獨外出，102年之
    後甚至無任何通訊軟體之聯絡往來，原告主張被告間於品川
    商旅發生通姦行為云云，實為荒唐。原告起訴內容不僅洵屬
    無據，反倒是侵害被告甲○○之名譽情節重大，並嚴重傷害原
    告與被告甲○○之感情等語，資為抗辯。
　㈢均聲明：⒈如主文第1項所示。⒉如受不利判決，願供擔保免為
    假執行。
三、本院之判斷：
    原告主張被告有逾越普通朋友一般社交行為之不正常往來，
    侵害其配偶權，而請求被告負連帶損害賠償責任等語，被告
    固不否認有以LINE對話，然就其等對原告有無侵權行為，則
    以前揭情詞置辯。是本件兩造爭執所在厥為：被告有無共同
    侵害原告之配偶權？經查：
　㈠按當事人主張有利於己之事實者，就其事實有舉證之責任。
    但法律別有規定，或依其情形顯失公平者，不在此限，民事
    訴訟法第277條定有明文。又按婚姻係以夫妻之共同生活為
    其目的，配偶應互相協力保持其共同生活之圓滿安全及幸福
    ，而夫妻互守誠實，係為確保其共同生活之圓滿安全及幸福
    之必要條件，故應解為配偶因婚姻契約而互負誠實之義務，
    配偶之一方行為不誠實，破壞共同生活之圓滿安全及幸福者
    ，即為違反因婚姻契約之義務而侵害他方之權利（最高法院
    55年台上字第2053號民事判例意旨參照）。被告否認共同侵
    害原告之配偶權，依前開規定，自應由原告就被告間有破壞
    原告與被告甲○○婚姻生活圓滿安全及幸福之事實負舉證之責
    。
  ㈡原告提出被告間LINE對話紀錄為佐（見本院卷第29頁至第35
    頁），被告固不爭執該LINE對話紀錄為其等所傳送，然觀諸
    被告乙○○雖稱「我要做愛」，經被告甲○○回應「找個洋妞說
    去」、「我快起肖，別再跟我哈啦！」，明顯拒絕被告乙○○
    之意思；又被告乙○○另日稱「出來爽一下」、「愛愛喔」，
    被告甲○○回應「可以帶我出去兜風，車資我出，你回台了嗎
    ？」，被告乙○○則回以笑臉表情符號，被告甲○○又問「是要
    ，還是不要」、…「你的每個回答，都讓我三條線」，被告
    乙○○則回稱「No，若是我們單獨外出，一定會上床」，可知
    被告甲○○並無接受被告乙○○具有性暗示之邀約，且其等嗣後
    亦無實際相約碰面；再被告乙○○某日稱「出來愛愛…ok？」
    ，被告甲○○則回以生氣表情符號，並回覆稱「別亂寫，豬喔
    ！」，之後被告乙○○稱「我在萊閣」、「上班不聊」，被告
    甲○○則回覆「GOOD LUCK」符號，並稱「你到處都有姦情，
    我怕被追殺，記得帶套。」、「我要去睡覺，晚上要上課。
    」，被告乙○○繼之表示「好想做愛哦」，被告甲○○則回以拳
    頭出擊之表情符號，可見被告甲○○明確拒絕被告乙○○提出之
    性行為邀約，則以前開LINE對話紀錄無法認定被告甲○○有接
    受被告乙○○之邀約進而碰面，雙方並實際有發生性行為之事
    實存在。至於原告雖主張被告乙○○傳送之訊息已超越一般朋
    友間之親密互動界線，侵害原告之配偶權及破壞原告婚姻家
    庭之圓滿，被告乙○○之行為已構成侵權行為云云，然被告乙
    ○○以LINE傳送性行為邀約予被告甲○○，被告甲○○均無接受或
    允諾且直接拒絕，並無違背配偶應互相協力保持其共同生活
    之圓滿安全及幸福之義務，充其量僅為被告乙○○單方引誘，
    則被告甲○○既無接受引誘而為違反婚姻契約義務之行為，仍
    難認原告基於與被告甲○○婚姻關係之配偶身分法益有遭被告
    乙○○所侵害且情節重大，故原告前開主張，仍無可採。
  ㈢又原告提出系爭手機GOOGLE MAP紀錄截圖為佐（見本院卷第3
    7頁至第43頁、第143頁至第165頁），主張被告曾前往品川
    商旅發生性行為云云。然前開紀錄僅有顯示系爭手機使用者
    於109年3月15日下午4時25分至6時14分停留品川商旅（見本
    院卷第145頁），其餘紀錄均難認與品川商旅有關，且經本
    院依原告主張日期向品川商旅函調109年3月1日晚間7時39分
    至8時35分、3月15日下午4時至7時、3月29日晚間6時至9時
    、6月1日中午12時至下午4時、8月16日下午4時至晚間21時
    之住宿資料，亦無被告於前開日期登記住宿之紀錄，此有品
    川商旅函覆及傳真資料在卷可憑（見本院卷第175頁至第181
    頁、第201頁至第203頁），自難僅憑系爭手機留有使用者於
    品川商旅停留之紀錄，逕認被告甲○○曾有至品川商旅住宿之
    事實，更無從認定被告甲○○係與被告乙○○一同前往住宿並發
    生性行為，仍不足為不利於被告之認定，故原告主張被告有
    發生性行為而侵害原告之配偶權，並無足採。
四、綜上所述，原告並未舉證被告有共同侵害原告之配偶權，故
    原告基於侵權行為法律關係請求被告連帶賠償精神慰撫金60
    萬元，即屬無據。從而，原告依民法第184條第1項、第185
    條第1項前段、第195條第1項、第3項規定請求被告連帶給付
    60萬元及遲延利息，為無理由，應予駁回。又原告之訴既經
    駁回，其假執行之聲請亦失所附麗，應併予駁回。
五、本件事證已臻明確，兩造其餘之主張、陳述暨攻擊防禦方法
    與證據，經本院斟酌後，認與本件判決結果已不生影響，故
    不一一加予論述，附此敘明。
六、據上論結，原告之訴為無理由，依民事訴訟法第78條，判決
    如主文。
中　　華　　民　　國　　111 　年　　3 　　月　　31　　日
                  民事第四庭    法　官　莊佩頴
以上正本係照原本作成
如對本判決上訴，須於判決送達後20日內向本院提出上訴狀。如
委任律師提起上訴者，應一併繳納上訴審裁判費。
中　　華　　民　　國　　111 　年　　3 　　月　　31　　日
                            書記官　李瑞芝